# 请教陈版主关于企业合并的问题

提问人：kts533 时间：2012-12-04 12:28:55
1 、A集团持有甲公司100%股权， A集团持有乙公司65%股权，B集团持有乙公司35%股 权。（A集团控股） 2 、甲公司评估值为3000 万， 乙公司评估值为 1000 万，乙公司账面所有者权益账 面价值为—2000万（已经资不抵债）。 3 、A集团拿乙公司65%股权、B集团拿乙公司35%股 权和现金同时对甲公司进行增资，增资后双方最终 各持有甲公司50%的股权。最后协议规定甲公司纳 入B集团的合并范围。(乙公司仍然存在) 请教陈版主甲公司和A集团该如何进行账务处理？

回答人：chenyiwei
回复 kts533 的帖子
甲公司：取得乙公司的各项资产、负债（假设乙公司构成业务）按非同一控制下合并处理。主要考虑是：尽管甲公司和乙公司在交易前都由A集团控制，但是该项重组交易是由A、B集团在协商一致的情况下共同确定的，并非A集团单方面主导，并且交易完成后，A不再能够控制甲公司。
A集团个别报表层面：相当于对原先持有的对甲（ 100 ％）、乙（ 65 ％）两项子公司股权的处置，其对价是取得了一项对被投资企业（重组后甲公司）仅具有重大影响的长期股权投资。对取得的对于重组后甲公司的 50 ％股权投资应按公允价值计量，该公允价值与原先对重组前甲、乙公司的投资成本法下帐面价值之间的差额确认为当期投资收益。
A集团合并报表层面：按解释 4 号第四条的规定，终止确认原先甲、乙公司的各项资产和负债，对新取得的对重组后甲公司的 50 ％股权投资按公允价值计量，这两者之间的差额计入合并报表层面的投资收益。